# 【收到现金折扣的处理】

提问人：wx_5ecc96af0121 时间：2021-01-04 19:40:17
版主好，新收入准则下对于现金折扣的处理是作为可变对价冲减收入，那请问收到现金折扣呢？应当作为财务费用的收入还是调整采购成本？谢谢！

回答人：chenyiwei
基于会计处理的对称性原则，采购方对所享受的现金折扣可以冲减采购成本处理。如果取得现金折扣时，存货成本已经转入营业成本的，则可以作为对营业成本的调整。